【裁判字號】    95,訴,2136
【裁判日期】    950731
【裁判案由】    清償借款
【裁判全文】
臺灣高雄地方法院民事判決              95年度訴字第2136號
原      告  慶豐商業銀行股份有限公司
法定代理人  乙○○
訴訟代理人  甲○○
            丙○○
被      告  丁○○
當事人間請求清償借款事件，本院於民國95年7 月28日言詞辯論
終結，判決如下：
    主  文
被告應給付原告新臺幣伍拾玖萬陸仟零柒拾貳元，及自民國九十
五年一月三日起至清償日止，按週年利率百分之十二點一一四計
算之利息，暨自民國九十五年二月四日起至清償日止，其逾期在
六個月以內者，按上開利率百分之十，逾期超過六個月者，按上
開利率百分之二十計算之違約金。
訴訟費用由被告負擔。
    事實及理由
一、原告主張：被告於民國94年2 月3 日向原告借款新臺幣（下
    同）660,000 元，借款期限自94年2 月3 日起至101 年2 月
    3 日止，自借款日起共分84期，每月1 期，按期平均攤還本
    息。利息按原告放款基準利率加週年利率百分之7.75計算，
    嗣隨原告放款基準利率調整而調整，並自調整後之第1 個繳
    款日起，按調整後之週年利率計算。且約定債務不依約清償
    本金時，視為全部到期，且逾期在6 個月以內者，按上開利
    率百分之10，超過6 個月者，按前開利率百分之20加計違約
    金。詎被告僅繳納上開借款至95年1 月2 日應分期繳納之本
    息，依約前開借款，視為全部到期，經原告核算結果，尚有
    如主文第1 項所示之本金、利息及違約金仍未清償，迭經原
    告催討，亦無所獲，爰依消費借貸之法律關係提起本訴。並
    聲明：求為判決如主文第1 項所示。
二、被告辯稱：伊目前之身體狀況並不適於工作，希望原告能與
    伊協商，待伊有工作收入後，再行清償等語。並聲明：求為
    判決駁回原告之訴。
三、原告主張之事實，業據其提出與所述相符之貸款契約、客戶
    往來科目狀況查詢影本各1 份為證，被告對於原告主張之事
    實，於言詞辯論時不爭執，依民事訴訟法第280 條第1 項之
    規定，視同自認。原告之主張，自堪信為真正。
四、按稱消費借貸者，謂當事人一方移轉金錢或其他代替物之所
    有權於他方，而約定他方以種類品質、數量相同之物返還之
    契約；借用人應於約定期限內，返還與借用物種類、品質、
    數量相同之物；遲延之債務，以支付金錢為標的者，債權人
    得請求依法定利率計算之遲延利息，但約定利率較高者，仍
    從其約定利率；當事人得約定債務人於債務不履行時，應支
    付違約金，民法第474 條第1 項、第478 條前段、第233 條
    第1 項、第250 條第1 項分別定有明文。本件被告因未依約
    清償上開借款之本金，依其與原告間之約定，全部債務視為
    到期，揆諸前揭規定，自應清償前開本金、利息及違約金。
    至被告雖以前揭情詞置辯。惟查，債務人無為一部清償或緩
    期清償之權利，民法第318 條第1 項定有明文，被告自不得
    以目前之身體並不適於工作，希望原告能與其協商，待其有
    工作收入後，再行清償為由，據為一部清償或緩期清償之理
    由，被告所辯，自無足取。從而，原告依消費借貸之法律關
    係，請求被告給付如主文第1 項所示之本金、利息及違約金
    ，洵屬有據，應予准許。
五、據上論結，依民事訴訟法第78條，判決如主文。
中    華    民    國    95    年    7     月    31    日
                  民事第二庭  法  官  伍逸康
以上正本證明與原本無異。
如不服本判決，應於送達後20日內，向本院提出上訴狀並表明上
訴理由，如於本判決宣示後送達前提起上訴者，應於判決送達後
10日內補提上訴理由書（須附繕本）。
中    華    民    國    95    年    7     月    31    日
                              書記官  林雯琪


司法院資訊處製作；財團法人民間司法改革基金會備份。
